

Elvira **ALVES**

Anglais opérationnel

DÉVELOPPEUSE D'APPLICATION

(Contrat de professionnalisation de 2 ans)

S 07 82 75 85 59

17 rue des Frênes 77181 Courtry

Permis B - Véhicule personnel

40 ans

http://www.linkedin.com/in/elvira-alves/

http://elvira-alves.bigfactory.net/#portfolio

Après 20 ans d'expériences dans les secteurs NTIC, production audiovisuelle et artistique, dont 8 ans en indépendante, je désire me spécialiser en développement Web en alternance, 4 jours en entreprise / 1 jour chez OpenClassrooms. L'éthique au travail est selon moi indispensable pour le bon développement de chacun et je sais m'adapter à tous les environnements.

DIPLÔMES ET FORMATION

2020-2022

Formation Développeur d'application **OpenClassrooms** e-learning

Diplôme RNCP de niveau II

Création de projets web dynamiques

Formation Développeur Web, Javascript et Python Apprendre-a-coder et Udemy e-learning

(accès aux ressources à vie)

Avec les formateurs John Codeur et Thibault Houdon.

2019

2001

1997

Certificats obtenus:

Apprendre HTML et CSS - Créer un site Web

Apprendre Javascript - Créer un jeu en ligne

Apprendre jQuery - Créer une page Web interactive

Apprendre Bootstrap - Créer un CV en ligne

Hébergement, nom de domaine - Mettre un site en ligne

Apprendre PHP- Créer un formulaire de contact

DESS Sciences de Gestion Management et NTIC. 2002

Spécialité Marketing et commerce électronique, mention Bien

Université de Cergy Pontoise - ESCIA (devenu ITESCIA) - Cergy

Titre de Responsable commercial, homologué niveau II

Sup de Vente - CCI Versailles - Saint-Germain-en-Laye

Diplôme "Business English" de la CC Franco-Britannique

DUT Services et Réseaux de Communication 1999

IUT de Marne-la-Vallée - Meaux

Baccalauréat Scientifique, spécialité Physique / Chimie Fénelon - Vaujours

Lauréate du prix de la vocation scientifique et technique

EXPÉRIENCES PROFESSIONNELLES

Assistante de production polyvalente 2013-2018

LA CIE DES TAXI-BROUSSE (Production de films) - Paris

Gestionnaire administrative et coordination évènementielle 2013

BIGFACTORY (Production de l'artiste RED DITO) - Courtry

Assistante de direction et production audiovisuelle 2009-2013

BIGFACTORY (Agence Son et Image) - Mitry-Mory

Conseillère de Vente à domicile indépendante 2007-2009

CHARLOTT' (Vente à domicile) - Tremblay en France

Responsable marketing digital 2005

ITFACTO (Société de Marketing Technologique) - Paris

Chef de projet Client et Revendeurs 2001-2005

ISOTOOLS (Editeur de logiciel de création de sites) - Paris

Chef de projet commercial 2000-2001

EFFILIATION (Plateforme d'affiliation) - Paris

Assistante chef de projet multimédia 1999-2000 25ème HEURE (Agence Web) - Montrouge

COMPÉTENCES TECHNIQUES

Programmation:

HTML5, CSS3, Javascript, Jquery, Bootstrap, Python, PHP7, SQL...

LOGICIELS ET ENVIRONNEMENTS

Environnements MAC et PC

Editeur de code : Visual Studio Code, Brackets,

Sublime Text

Internet: Wordpress, MailChimp

Image: Photoshop, Illustrator

PAO: InDesign Montage Vidéo : Final Cut Pro

Pack Office, WPSOffice Bureautique:

Comptabilité: Macompta.fr

COMPÉTENCES PROFESSIONNELLES

Marketing direct et digital:

Newsletter, e-mailing, création et mise à jour Web, affiliation, réseaux sociaux, sponsoring...

Gestion de projet :

Coordination d'équipes, formation, suivi grands comptes...

Commercial:

Vente directe, prospection, fidélisation, accompagnement client...

Organisation d'évènement :

De la réflexion à la mise en place le jour J...

Gestion administrative et comptable :

Création société, tenue comptable, déclaration TVA...

LANGUES

Anglais, Portugais

Opérationnel

UN PEU PLUS SUR MOI

- . Organisation des expos "Art changes your World" de **RED DITO**
- . Séries en VOST anglais exclusivement
- . Quotidien éco-responsable (Bio et zéro déchet)